Inventaris van het Kabinetsarchief van het Ministerie van Buitenlandse Zaken betreffende de Politieke Rapportage door Nederlandse diplomatieke vertegenwoordigers in het buitenland, 1871-1940
Nationaal Archief, Den Haag
- Politieke rapportage door gezanten, 1
  - Latijns Amerika [mapnrs. 219-270]., 1902-1940; div.nrs; 43 omslagen, 16 stukken
    - Havanna [mapnr. 238] 1932 jan.-nov., 1 omslag Guatemala [mapnr. 239] 1932 mrt., 1 stuk Bogota [mapnr. 240] 1932 feb.-1934 okt., 1 omslag Buenos Aires, San Salvador c, Tegucigalpa (Honduras) c [mapnr. 241] 1932 jan.-1934 nov., 1 omslag Caracas [mapnr. 242] 1932 jan.-1934 dec., 1 omslag, 246
    - Lima [mapnr. 243] 1932 feb.-1933 mei, 1 omslag Mexico [mapnr. 244] 1932 jan.-1934 nov., 1 omslag Rio de Janeiro [mapnr. 245] 1932 jan.-1934 nov., 1 omslag Santiago [mapnr. 246] 1932 jan.-1934 sep., 1 omslag, 247
    - Buenos Aires, Rio de Janeiro [mapnr. 247] Betreffende het Zuid-Amerikaans anti-oorlogspact. 1933 okt.-1937 jan., 1 omslag Buenos Aires [mapnr. 248] 1935 jan.-1936 dec., 1 omslag Caracas [mapnr. 249] 1935 jan.-1936 dec., 1 omslag Rio de Janeiro [mapnr. 250] 1935 jan.-1936 dec., 1 omslag, 248
    - Mexico [mapnr. 251] Met een rapport van de consul te Monterrey over de staking in Mexico. 1935 jan.-1936 mrt., 1 omslag Santiago [mapnr. 252] 1935 feb.-1936 okt., 1 omslag Lima [mapnr. 253] 1935 mei, 1936 okt.-nov., 1 omslag Havanna, Monrovia c [mapnr. 254] 1935 okt.-1936 apr., 3 stukken, 249
    - Rio de Janeiro [mapnr. 255] Betreffende de strijd tegen het communisme in Brazilië. 1936 feb.-juni, 1 omslag Bogota [mapnr. 256] 1936 apr.-okt., 1 omslag Reisrapporten van L.C. Wansink met betrekking tot onderzoek der mogelijkheden van Nederlandse kolonisatie in Brazilië [mapnr. 257] 1936 sep.-okt., 1 omslag Caracas [mapnr. 258] 1937 jan.-1940 mrt., 1 omslag Mexico [mapnr. 259] 1937 jan.-nov. 1938 okt.-mei 1939 jan., sep., okt.-1940 feb., 1 omslag Rio de Janeiro [mapnr. 260] 1937 jan.-1940 mrt., 1 omslag, 250
    - Bogota [mapnr. 261] 1937 feb.-1940 apr., 1 omslag Buenos Aires [mapnr. 262] 1937 feb.-1940 apr. Met retroacta aug. 1935, 1 omslag Santiago [mapnr. 263] 1937 feb.-1940 mrt., 1 omslag Havanna [mapnr. 264] 1937 apr. en 1938 apr., 2 stukken Buenos Aires, Rio de Janeiro, Santiago, Washington [mapnr. 265] Betreffende de verhuur van Amerikaanse oorlogsschepen aan Brazilië. 1937 aug., 1 omslag Lima [mapnr. 266] 1938 jan., 1939 feb. en sep., 1940 feb., 4 stukken Quito [mapnr. 267] 1939 apr. en dec., 2 stukken Bogota [mapnr. 268] Betreffende de bescherming van het Panama-kanaal en de luchtvaart in Columbia. 1939 sep.-1940 apr., 1 omslag Panama [mapnr. 269] 1939 dec., 1 stuk Buenos Aires [mapnr. 270] Betreffende het zeegevecht bij Nar del Plata en het zinken van de 'Admiral Graf Spee'. 1939 dec.-1940 feb., 1 omslag, 251
  - Lissabon [mapnrs. 271-295]., 1874-1940; div.nrs; 23 omslagen, 2 pakken
    - 1874 mrt.-dec. [mapnr. 271] 1874 dec.-1875 apr. [mapnr. 272] 1876 juni-dec. [mapnr. 273] 1877 jan.-dec. [mapnr. 274] 1877 dec.-1878 dec. [mapnr. 275] 1879 jan.-dec. [mapnr. 276] 1879 dec.-1880 nov. [mapnr. 277] 1880 dec.-1881 aug. [mapnr. 278] 1882 feb.-dec. [mapnr. 279], 57
    - 1882 dec.-1883 dec. [mapnr. 280] 1883 dec.-1884 dec. [mapnr. 281] 1884 dec.-1885 nov. [mapnr. 282] 1886 jan.-dec. [mapnr. 283] 1887 jan.-dec. [mapnr. 284] 1888 jan.-dec. [mapnr. 285] 1889 jan.-dec. [mapnr. 286], 58
    - 1889 dec.-1890 nov. [mapnr. 287] 1891 jan.-dec. [mapnr. 288] 1892 jan.-nov. [mapnr. 289] 1893 feb.-dec. [mapnr. 290] 1894 mei-dec. [mapnr. 291] 1894 dec.-1895 nov. [mapnr. 292], 59
    - 1895 dec.-1919 feb. [mapnr. 293], 60
    - 1919 juli-1937 dec. [mapnr. 294] Met omslagen inzake nieuwe constitutie van Portugal, Portugese bewapeningslening, Israëlitische nederzetting in Angola, ongeregeldheden te Madeira. 1936 mei en sep. [mapnr. 295] 1938 jan.-1940 mei [mapnr. 295], 252
  - Londen [mapnrs. 296-342]., 1870-1940; div.nrs; 40 omslagen, 7 pakken
    - 1870 dec.-1871 dec. [mapnr. 296] 1871 dec.-1872 dec. [mapnr. 297], 61
    - 1873 jan.-dec. [mapnr. 298] 1874 jan.-dec. [mapnr. 299], 62
    - 1875 jan.-dec. [mapnr. 300], 63
    - 1876 jan.-okt. [mapnr. 301] 1876 okt.-dec. [mapnr. 302] 1876 dec.-1877 juni [mapnr. 303], 64
    - 1877 juli-dec. [mapnr. 304], 65
    - 1877 dec.-1878 feb. [mapnr. 305], 66
    - 1878 mrt.-dec. [mapnr. 306], 67
    - 1879 jan.-dec. [mapnr. 307] 1880 jan.-dec. [mapnr. 308], 68
    - 1881 jan.-dec. [mapnr. 309] 1882 jan.-dec. [mapnr. 310], 69
    - 1882 dec.-1883 dec. [mapnr. 311] 1883 dec.-1884 dec. [mapnr. 312], 70
    - 1885 jan.-dec. [mapnr. 313], 71
    - 1886 jan.-dec. [mapnr. 314] 1887 jan.-1888 jan. [mapnr. 315], 72
    - 1888 jan.-dec. [mapnr. 316] 1889 jan.-dec. [mapnr. 317] 1890 jan.-dec. [mapnr. 318], 73
    - 1891 jan.-dec. [mapnr. 319] 1891 dec.-1892 dec. [mapnr. 320] 1893 jan.-dec. [mapnr. 321], 74
    - 1894 jan.-dec. [mapnr. 322] 1895 jan.-nov. [mapnr. 323] 1896 jan.-1901 jan. [mapnr. 324], 75
    - 1901 feb.-1902 dec. [mapnr. 325] 1903 jan.-1906 feb. [mapnr. 326], 76
    - 1907 jan.-dec. [mapnr. 327], 77
    - 1908 jan.-dec. [mapnr. 328] Met rapporten van de consul-generaal te Pretoria, 78
    - 1909 jan.-dec. [mapnr. 329], 79
    - 1910 jan.-dec. [mapnr. 330], 80
    - 1911 jan.-dec. [mapnr. 331], 81
    - 1912 jan.-apr. [mapnr. 332], 82
    - 1912 mei-dec. [mapnr. 333], 83
    - 1913 jan.-juni [mapnr. 334], 84
    - 1913 juli-1918 dec. [mapnr. 335], 85
    - 1919 jan.-1922 mei [mapnr. 336], 253
    - 1922 juni-1923 dec. [mapnr. 337] 1924 jan.-1926 dec. [mapnr. 338], 254
    - 1927 feb.-1929 dec. [mapnr. 339] Met omslagen inzake de gespannen verhouding Engeland-Rusland, de verhouding van Engeland tot Egypte, en rapporten van de consul te Dublin. 1930 jan.-1931 dec. [mapnr. 340] Met een omslag over de toestand in Brits Indië, en rapporten van de consul te Dublin, 255
    - 1932 jan.-1936 dec. [mapnr. 341] Met een omslag met verslagen van de consul-generaal te Dublin, 256
    - 1939 sep.-1940 mei [mapnr. 342] Met een omslag inzake de regeling Engeland-Japan, waarbij Engeland geen beslag zou leggen op door Japan in Duitsland gekochte schepen, vervoerd in neutrale schepen, rede van de Amerikaanse ambassadeur in Tokio over de houding van Amerika in Oost-Azië, sluiting te Milaan van de bureaus van het Istituto Cattolico per la Stampa, rapport van de commandant der Zeemacht in Nederlands-Indië, Batavia, over maritieme verdediging van Nederlands Indië, en een omslag over Britse koloniale politiek, 257
  - Madrid [mapnrs. 343-377]., 1871-1940; div.nrs; 34 omslagen, 1 pak
    - 1871 jan.-dec. [mapnr. 343] 1871 nov.-1872 dec. [mapnr. 344] 1873 feb.-nov. [mapnr. 344A] 1874 jan.-dec. [mapnr. 345] Met een omslag over de erkenning door andere staten van het Spaanse bewind. 1874 dec.-1875 nov. [mapnr. 346] Met een omslag inzake erkenning van Alfonso XII als koning van Spanje door de mogendheden. 1875 dec.-1876 nov. [mapnr. 347] 1877 apr. en dec. [mapnr. 348] 1878 jan.-dec. [mapnr. 349], 86
    - 1879 jan.-dec. [mapnr. 350] 1879 dec.-1880 sept. [mapnr. 351] 1881 jan.-nov. [mapnr. 352] 1882 jan.-dec. [mapnr. 353] 1883 jan.-dec. [mapnr. 354] 1883 dec.-1884 nov. [mapnr. 355] 1885 jan.-dec. [mapnr. 356] 1885 dec.-1886 dec. [mapnr. 357], 87
    - 1887 jan.-dec. [mapnr. 358] 1887 dec.-1888 dec. [mapnr. 359] 1889 jan.-dec. [mapnr. 360] 1896 jan.-dec. [mapnr. 361] 1890 dec.-1891 dec. [mapnr. 362] 1891 dec.-1892 dec. [mapnr. 363], 88
    - 1893 jan.-dec. [mapnr. 364] 1893 dec.-1894 dec. [mapnr. 365] 1895 feb.-dec. [mapnr. 366] 1896 jan.-dec. [mapnr. 367] 1897 jan.-nov. [mapnr. 368] 1898 jan.-nov. [mapnr. 369], 89
    - 1899 jan.-1900 dec. [mapnr. 370], 90
    - 1901 jan.-1909 dec. [mapnr. 371], 91
    - 1910 jan.-1918 dec. [mapnr. 372], 92
    - 1919 jan.-1922 dec. [mapnr. 373], 258
    - 1923 jan.-1924 dec. [mapnr. 374] 1925 jan.-1929 dec. [mapnr. 375] (Gedateerd Madrid en San Sebastian), 259
    - 930 jan.-1933 dec. [mapnr. 376] (Gedateerd Madrid en San Sebastian) 1934 jan.-1936 juli 1939 juni-1940 apr. [mapnr. 377], 260
  - Oslo [mapnrs. 378-383]., 1921-1940; div.nrs; 6 omslagen
    Tot jan. 1925 Christiania.
    - 1921 feb.-1924 dec. [mapnr. 378] 1925 jan.-1932 dec. [mapnr. 379] 1933 jan.-1938 dec. [mapnr. 380], 261
    - 1939 jan.-dec. [mapnr. 381] 1940 jan.-apr. [mapnr. 382] Met een nota van het Noorse gezantschap in Den Haag van 9 april 1940 inzake een protest van de Noorse regering in Londen en Parijs tegen het leggen van mijnen in de Noorse territoriale wateren. 1940 apr.-mei [mapnr. 383], 262
      Gedateerd Sälen, Zweden
    - Ottawa [mapnr. 384] Met een omslag inzake het overlijden van baron Tweedsmuir, gouverneur-generaal van Canada, februari 1940. 1939 okt. - 1940 apr., 1 omslag, 262
  - Parijs [mapnrs. 385-426]., 1871-1940; div.nrs; 38 omslagen, 4 pakken
    - 1871 mrt.-dec. [mapnr. 385], 93
    - 1871 dec.-1872 dec. [mapnr. 386], 94
    - 1872 dec.-1873 dec. [mapnr. 387], 95
    - 1874 jan.-dec. [mapnr. 388], 96
    - 1875 jan.-dec. [mapnr. 389] 1876 jan.-dec. [mapnr. 390], 97
    - 1876 dec.-1877 dec. [mapnr. 391] 1877 dec.-1878 dec. [mapnr. 392], 98
    - 1879 jan.-dec. [mapnr. 393] 1880 jan.-dec. [mapnr. 394], 99
    - 1880 dec.-1881 dec. [mapnr. 395] 1882 jan.-dec. [mapnr. 396], 100
    - 1882 dec.-1883 dec. [mapnr. 397] 1883 dec.-1884 dec. [mapnr. 398], 101
    - 1884 dec.-1885 dec. [mapnr. 399] 1885 dec.-1886 dec. [mapnr. 400], 102
    - 1887 jan.-dec. [mapnr. 401], 103
    - 1888 jan.-dec. [mapnr. 402] 1889 jan.-dec. [mapnr. 403], 104
    - 1889 dec.-1890 dec. [mapnr. 404] 1891 jan.-dec. [mapnr. 405] 1892 jan.-dec. [mapnr. 406], 105
    - 1893 jan.-dec. [mapnr. 407] 1894 jan.-dec. [mapnr. 408], 106
    - 1895 jan.-dec. [mapnr. 409], 107
    - 1896 jan.-1898 dec. [mapnr. 410], 108
    - 1899 jan.-1900 dec. [mapnr. 411], 109
    - 1901 jan.-1903 dec. [mapnr. 412], 110
    - 1904 jan.-1906 feb. [mapnr. 413], 111
    - 1907 jan.-1908 dec. [mapnr. 414], 112
    - 1909 jan.-1912 dec. [mapnr. 415], 113
    - 1913 jan.-1914 dec. 1917 juli-1918 dec. [mapnr. 416], 114
    - 1919 feb.-1921 dec. [mapnr. 417] 1921 dec.-1922 dec. [mapnr. 418], 263
    - 1923 jan.-1924 dec. [mapnr. 419], 264
    - 1925 jan.-1927 dec. [mapnr. 420], 265
    - 1928 jan.-1931 dec. [mapnr. 421], 266
    - 1932 jan.-1934 dec. [mapnr. 422], 267
    - 1935 jan.-1937 jan. [mapnr. 423], 268
    - 1937 jan.-1938 dec. [mapnr. 424], 269
    - 1939 jan.-dec. [mapnr. 425], 270
    - 1940 jan.-apr. [mapnr. 426], 271
  - Peking [mapnrs. 427-453]., 1880-1940; div.nrs; 24 omslagen, 3 pakken
    Zie ook politieke rapportage door consulaire ambtenaren.
    - 1880 jan.-sep. [mapnr. 427], (Ook Shanghai) 1880 nov.-1881 mei [mapnr. 428] 1881 nov.-1882 okt. [mapnr. 429] 1883 juni en okt. [mapnr. 430] (Ook Hongkong) 1884 apr.-nov. [mapnr. 431] (Alleen Hongkong) 1885 feb.-okt. [mapnr. 432] (Ook Hongkong) 1885 nov.-1886 juli [mapnr. 433] 1888 aug. [mapnr. 434] (Alleen Chefoo) 1889 mei [mapnr. 435] (Alleen Swatow) 1891 mrt. [mapnr. 436] 891 dec.-1892 mei [mapnr. 437] 1892 dec. en 1893 juli [mapnr. 438] 1895 nov. [mapnr. 439], 115
    - 1896 jan.-1904 juni [mapnr. 440] 1904 dec., 1905 feb.-okt. [mapnr. 441], 116
    - 1907 jan.-1909 jan. [mapnr. 442] 1909 jan.-1919 jan. [mapnr. 443] Met omslagen inzake Chang Hsun's staatsgreep en zijn bescherming in het Nederlandse gezantschap, erkenning van de Chinese keizer en de politieke toestand in China, 117
    - 1919 juni, 1920 mei-1923 dec. [mapnr. 444] Met omslag inzake Chinees-Japanse betrekkingen, en retroacta 1910, 1911, 1914, 272
    - 1924 jan.-1925 dec. [mapnr. 445] Met omslagen inzake een eventuele zending van een Nederlands oorlogsschip naar Shanghai, deelneming van de Sovjet ambassadeur aan vergaderingen van het Corps Diplomatiek te Peking, 273
    - 1926 jan.-1927 dec. [mapnr. 446] Met stukken uit het gezantschap te Parijs inzake ratificatie van de Washingtonse Verdragen over China, een brief van de gezant te Washington, januari 1927 over de politiek van de Verenigde Staten met betrekking tot China, een omslag inzake ongeregeldheden in Shanghai, 1925 juni-1926 dec., 274
    - 1926 nov.-1927 mei [mapnr. 447] Betreffende de toestand in China. 1927 apr. [mapnr. 448] Betreffende een onderzoek in Russische gebouwen in de gezantschapswijk in Peking. 1927 mrt.-juni [mapnr. 449] Betreffende wanordelijkheden in China. 1927 jan.-1931 mei [mapnr. 450] Betreffende het Nederlandse oorlogsschip 'Sumatra' te Shanghai, 275
    - 1928 feb.-1929 dec. [mapnr. 451] Met omslagen betreffende de begrafenis van Sun Yat-sen, het gebruik van Nederlandse kazernegebouwen door de Franse gezantschapswacht, en rapporten van de consul uit Hankow, 276
    - 1930 jan.-1933 dec. [mapnr. 452], 277
    - 1934 jan.-1940 mrt. [mapnr. 453] Met omslagen met rapporten van de consul te Harbin inzake de politieke en economische toestand in Mandsjoerije, januari 1932-juni 1937, incidenten in de omgeving van Peking en de Sino-Japanse crisis juli-september 1937, 278
  - St. Petersburg [mapnrs. 454-482]., 1871-1919; div.nrs; 26 omslagen, 3 pakken
    - 1871 jan.-dec. [mapnr. 454] 1871 dec.-1872 dec. [mapnr. 455] 1873 jan.-dec. [mapnr. 456] Met retroacta dec. 1870 en jan. 1872. 1874 jan.-dec. [mapnr. 457] 1875 jan.-dec. [mapnr. 458], 118
    - 1875 dec.-1876 dec. [mapnr. 459] 1876 dec.-1877 dec. [mapnr. 460] 1877 dec.-1878 dec. [mapnr. 461] 1878 dec.-1879 dec. [mapnr. 462], 119
    - 1880 jan.-dec. [mapnr. 463] 1881 jan.-dec. [mapnr. 464] 1882 jan.-dec. [mapnr. 465] 1882 dec.-1883 dec. [mapnr. 466], 120
    - 1883 dec.-1884 dec. [mapnr. 467] 1884 dec.-1885 dec. [mapnr. 468] 1885 dec.-1886 dec. [mapnr. 469] 1886 dec.-1887 dec. [mapnr. 470], 121
    - 1887 dec.-1888 dec. [mapnr. 471] 1888 dec.-1889 dec. [mapnr. 472] 1889 dec.-1890 okt. [mapnr. 473] 1891 jan.-dec. [mapnr. 474] 1892 jan.-dec. [mapnr. 475], 122
    - 1893 jan.-dec. [mapnr. 476] 1894 jan.-dec. [mapnr. 477] 1895 jan.-1895 sep. [mapnr. 478] 1895 dec.-1903 dec. [mapnr. 479], 123
    - 1904 jan.-1908 dec. [mapnr. 480], 124
    - 1908 dec.-1911 dec. [mapnr. 481], 125
    - 1911 dec.-1919 apr. [mapnr. 482], 126
  - Praag [mapnrs. 483-486]., 1920-1937; div.nrs; 4 omslagen
    - 1920 mrt.-1923 dec. [mapnr. 483] Met een omslag met brieven uit Bern en Constantinopel inzake Russische uitgewekenen, 279
    - 1924 jan.-1931 dec. [mapnr. 484], 280
    - 1932 jan.-1935 dec. [mapnr. 485], 281
    - 1936 jan.-1937 dec. [mapnr. 486], 282
  - Pretoria [mapnrs. 487-488] 1930 feb. en juli, nov.-1937 dec. [mapnr. 487] Met een omslag inzake culturele betrekkingen tussen Nederland en Zuid-Afrika (Ook gedateerd Kaapstad) 1937 okt.-1940 mrt. [mapnr. 488] Met een omslag over de Britse vlootbeweging en over de positie der Duitsers in Zuid-West-Afrika., 1930-1940; 283; 2 omslagen
  - Riga [mapnrs. 489-491] 1934 juni-juli 1938 mrt.-dec. [mapnr. 489] 1939 jan.-dec. [mapnr. 490] 1940 jan.-apr. [mapnr. 491]., 1934-1940; 284; 3 omslagen
  - Rome [mapnrs. 492-528]., 1870-1940; div.nrs; 36 omslagen, 1 pak
    - 1870 dec.-1872 nov. [mapnr. 492] 1872 dec.-1873 dec. [mapnr. 493], 127
    - 1873 dec.-1874 nov. [mapnr. 494] 1874 dec.-1875 dec. [mapnr. 495] 1875 dec.-1876 dec. [mapnr. 496] 1877 feb.-dec. [mapnr. 497] 1877 dec.-1878 dec. [mapnr. 498], 128
    - 1879 jan.-dec. [mapnr. 499] 1880 jan.-dec. [mapnr. 500] 1881 jan.-dec. [mapnr. 501] 1882 jan.-dec. [mapnr. 502] 1883 jan.-dec. [mapnr. 503], 129
    - 1884 jan.-nov. [mapnr. 504] 1884 dec.-1885 dec. [mapnr. 505] 1885 dec.-1886 dec. [mapnr. 506] 1886 dec.-1887 dec. [mapnr. 507] 1888 jan.-dec. [mapnr. 508], 130
    - 1888 dec.-1889 dec. [mapnr. 509] 1889 dec.-1890 dec. [mapnr. 510] 1890 dec.-1891 dec. [mapnr. 511] 1891 dec.-1892 dec. [mapnr. 512] 1893 feb.-dec. [mapnr. 513], 131
    - 1893 dec.-1894 dec. [mapnr. 514] 1894 dec.-1895 dec. [mapnr. 515] 1896 jan.-dec. [mapnr. 516], 132
    - 1896 dec.-1897 dec. [mapnr. 517] 1897 dec.-1898 dec. [mapnr. 518] 1898 dec.-1899 dec. [mapnr. 519] 1900 jan.-dec. [mapnr. 520], 133
    - 1901 feb.-1906 feb. [mapnr. 521] 1907 jan.-1908 dec. [mapnr. 522] 1909 jan.-1915 jan. 1916 juni, 1917 nov. 1918 jan.-juni [mapnr. 523], 134
    - 1919 jan.-1922 dec. [mapnr. 524], 285
    - 1923 jan.-1928 dec. [mapnr. 525], 286
    - 1929 jan.-1931 dec. [mapnr. 526] 1932 jan.-dec. [mapnr. 527], 287
    - 1933 jan.-1940 apr. [mapnr. 528], 288
  - Sofia [mapnrs. 529-531]., 1914-1940; div.nrs; 3 omslagen
    - 1914 feb.-1918 nov. [mapnr. 529], 135
    - 1919 jan.-1922 dec. [mapnr. 530] 1939 aug.-1940 apr. [mapnr. 531], 289
  - Stockholm [mapnrs. 532-574]., 1871-1940; div.nrs; 40 omslagen, 3 pakken
    Vele rapporten tot 1915 kwamen ook uit Kopenhagen, van 1920 tot 1937 ook vele uit Helsingfors.
    - 1871 jan.-dec. [mapnr. 532] Met brieven van de Zweedse gezant te Brussel en Den Haag. 1872 jan.-dec. [mapnr. 533] 1873 jan.-nov. [mapnr. 534] 1874 jan.-dec. [mapnr. 535] 1874 dec.-1875 dec. [mapnr. 536], 136
    - 1876 feb.-dec. [mapnr. 537] 1876 dec.-1877 dec. [mapnr. 538] 1877 dec.-1878 dec. [mapnr. 539] 1879 jan.-dec. [mapnr. 540] 1880 jan.-dec. [mapnr. 541], 137
    - 1881 jan.-dec. [mapnr. 542] 1882 jan.-nov. [mapnr. 543] 1883 jan.-dec. [mapnr. 544] 1884 jan.-dec. [mapnr. 545] 1885 jan.-dec. [mapnr. 546] 1886 jan.-nov. [mapnr. 547], 138
    - 1887 mrt.-dec. [mapnr. 548] 1888 jan.-okt. [mapnr. 549] 1889 jan.-nov. [mapnr. 550] 1890 jan.-sep. [mapnr. 551] 1891 jan.-dec. [mapnr. 552] 1892 jan.-nov. [mapnr. 553] 1893 jan., mrt., mei, nov. [mapnr. 554] 1894 jan.-dec. [mapnr. 555] 1895 jan.-okt. [mapnr. 556] 1896 jan., mei, nov., dec. [mapnr. 557] 1897 jan.-sep. [mapnr. 558] 1898 jan.-okt. [mapnr. 559], 139
    - 1899 jan.-dec. [mapnr. 560] 1900 apr.-dec. [mapnr. 561] 1901 jan.-1910 dec. [mapnr. 562], 140
      1906 ontbreekt.
    - 1911 jan.-1915 juni 1916 sep., 1917 apr. en juni [mapnr. 563], 141
    - 1919 juni, dec. [mapnr. 564] 1920 jan.-dec. [mapnr. 565], 290
    - 1921 jan.-dec. [mapnr. 566], 291
    - 1922 jan.-dec. [mapnr. 567] 1923 jan.-dec. [mapnr. 568], 292
    - 1924 jan.-dec. [mapnr. 569] 1925 jan.-dec. [mapnr. 570], 293
    - 1926 jan.-1929 dec. [mapnr. 572] Met een omslag over de Zweedse arbeidersbeweging en arbeidersconflicten, een omslag over Finland 1926-1929, 294
    - 1930 jan.-1937 feb. [mapnr. 572] Grotendeels over Finland, 295
      Ook gedateerd Helsingfors.
    - 1930 sep.-1933 dec. [mapnr. 573] Met omslagen over reorganisatie van de politie in Zweden, de Zweedse valutapolitiek, uniformverbod in Zweden, wapenverordening in Zweden, Gustaf Adolf herdenking, 296
    - 1934 jan.-1940 apr. [mapnr. 574] Met omslagen over gewapende particuliere korpsen, verhouding tot het Sovjet gezantschap, 297
  - Tanger [mapnrs. 575-577]., 1907-1913; div.nrs; 2 omslagen, 1 pak
    Zie ook politieke rapportage van consulaire ambtenaren.
    - 1907 jan.-1908 nov. [mapnr. 575] 1909 jan.-1913 nov. [mapnr. 576], 142
    - 1911 apr.-1913 jan. [mapnr. 577] Bevat ook andere Nederlandse gezantschappen aangaande Marokko, 143
  - Teheran [mapnrs. 578-580]., 1904-1940; div.nrs; 3 omslagen
    Voor oudere data zie ook politieke rapportage van consulaire ambtenaren.
    - 1904 juni-1916 mrt. [mapnr. 578], 144
    - 1919 nov.-1938 juni [mapnr. 579] Met omslagen inzake het taalgebruik bij diplomatieke briefwisseling, het Bassidu-incident, de vlagkwestie te Teheran, Anglo Persian Oil Company. 1938 jan.-1940 apr. [mapnr. 580] Met brieven over gezantschapszaken, opium voor de opiumfabriek te Batavia, 298
  - Tokio [mapnrs. 581-597]., 1887-1940; div.nrs; 14 omslagen, 3 pakken
    - 1887 sep. [mapnr. 581] 1888 jan.-nov. [mapnr. 582] 1888 dec.-1889 nov. [mapnr. 583] 1889 dec.-1890 okt. [mapnr. 584] 1891 mei-juni [mapnr. 585] 1891 nov. en dec. [mapnr. 586] 1892 aug. [mapnr. 586] 1892 nov.-1893 feb. [mapnr. 587] 1895 nov.-1900 nov. [mapnr. 588], 145
      Vóór maart 1900 zie mapnr. 781.
    - 1900 dec.-1904 nov. [mapnr. 589] 1904 dec.-1906 jan. [mapnr. 590], 146
    - 1906 dec.-1908 nov. [mapnr. 591] 1908 dec.-1910 dec. [mapnr. 592], 147
    - 1911 jan.-1915 aug. [mapnr. 593], 148
    - 1919 aug.-1927 dec. [mapnr. 594], 299
    - 1928 jan.-1932 dec. [mapnr. 595], 300
    - 1933 jan.-1937 nov. [mapnr. 596], 301
    - 1937 juni-1940 mrt. [mapnr. 597], 302
  - Vatikaan [mapnrs. 598-599]., 1918-1926; div.nrs; 2 omslagen
    - 1918 jan.-1922 dec. [mapnr. 598], 303
    - 1922 dec.-1926 apr. [mapnr. 599], 304
  - Warschau [mapnrs. 600-603]., 1920-1939; div.nrs; 4 omslagen
    - 1920 dec.-1924 okt. [mapnr. 600], 305
    - 1925 jan.-1929 dec. [mapnr. 601], 306
    - 1930 feb.-1935 dec. [mapnr. 602] 1936 jan.-1937 dec. 1939 jan.-okt. [mapnr. 603], 307
  - Washington [mapnrs. 604-647]., 1871-1939; div.nrs; 41 omslagen, 3 pakken
    - 1871 jan.-nov. [mapnr. 604] 1871 dec.-1872 sept. [mapnr. 605] 1872 dec.-1873 dec. [mapnr. 606] 1873 dec.-1874 dec. [mapnr. 607] 1875 jan.-dec. [mapnr. 608] 1876 feb.-dec. [mapnr. 609], 149
    - 1877 jan.-dec. [mapnr. 610] 1878 mrt.-dec. [mapnr. 611] 1879 mrt., juli, dec. [mapnr. 612] 1880 juni-dec. [mapnr. 613] 1881 jan.-apr. [mapnr. 614] 1882 feb.-dec. [mapnr. 615] 1883 jan.-dec. [mapnr. 616], 150
    - 1883 dec.-1884 dec. [mapnr. 617] 1885 jan.-dec. [mapnr. 618] 1885 dec.-1886 dec. [mapnr. 619] 1887 apr.-dec. [mapnr. 620] 1888 mrt.-dec. [mapnr. 621], 151
    - 1888 dec.-1889 dec. [mapnr. 622] 1889 dec.-1890 dec. [mapnr. 623] 1891 jan.-dec. [mapnr. 624] 1891 dec.-1892 dec. [mapnr. 625], 152
    - 1892 dec.-1893 nov. [mapnr. 626] 1894 mrt.-dec. [mapnr. 627] 1895 jan.-dec. [mapnr. 628] 1896 jan.-dec. [mapnr. 629], 153
    - 1897 jan.-1900 mei [mapnr. 630], 154
      Zie ook New York mapnrs. 780 en 781.
    - 1901 mrt.-1904 nov. [mapnr. 631] 1904 dec.-1906 jan. [mapnr. 632] 1907 jan.-1909 dec. [mapnr. 633], 155
    - 1910 jan.-1911 dec. [mapnr. 634], 156
    - 1912 jan.-1917 dec. [mapnr. 635], 157
    - 1919 jan.-1922 dec. [mapnr. 636] 1923 jan.-1927 dec. [mapnr. 637], 308
    - 1928 jan.-1930 dec. [mapnr. 638], 309
    - 1928 jan.-1929 feb. 1932 jan. [mapnr. 639] Betreffende het zesde Pan Amerikaanse Congres, 310
    - 1931 jan.-1933 dec. [mapnr. 640], 311
    - 1934 jan.-1935 dec. [mapnr. 641] 1936 jan.-dec. Retroacta jan. 1934 [mapnr. 642] Met omslagen aangaande Amerikaanse monetaire politiek en Inter-Amerikaanse Conferentie te Buenos Aires, 312
    - 1937 jan.-1938 dec. [mapnr. 643] Met een omslag inzake de verklaring van Cordell Huil, secretaris van Staat, over de politiek van de Verenigde Staten, 313
    - 1939 jan.-mei [mapnr. 644] Met omslagen inzake vrijhandelsstelsel, voorstel van president Roosevelt aan Hitler en Mussolini. 1939 jan.-sep. [mapnr. 645] Betreffende bewapening, 314
    - 1939 juni-dec. [mapnr. 646] Met omslagen betreffende het stoomschip 'City of Flint', een embargo op oorlogsbenodigdheden voor Japan, herziening van de neutraliteitswet in Amerika, torpedering van de 'Athenia', 315
    - 1940 jan.-mei [mapnr. 647] Met retroacta sept.-dec. 1939, 316
  - Wenen [mapnrs. 648-685]., 1871-1938; div.nrs; 17 omslagen, 1 pak
    - 1871 jan.-dec. [mapnr. 648], 158
    - 1871 dec.-1872 dec. [mapnr. 649], 159
    - 1872 dec.-1873 dec. [mapnr. 650], 160
    - 1873 dec.-1874 dec. [mapnr. 651], 161
    - 1875 jan.-dec. [mapnr. 652] Met een omslag betreffende het ontslag van baron Van Heeckeren en de benoeming van graaf Van Zuylen van Nijevelt als gezant te Wenen, 163
    - 1875 dec.-1876 dec. [mapnr. 653] 1876 dec.-1877 dec. [mapnr. 654], 164
    - 1877 dec.-1878 dec. [mapnr. 655] 1879 jan.-dec. [mapnr. 656], 165
    - 1879 dec.-1880 dec. [mapnr. 657] 1881 jan.-dec. [mapnr. 658] 1882 jan.-dec. [mapnr. 659], 166
    - 1883 jan.-dec. [mapnr. 660] 1884 jan.-dec. [mapnr. 661] 1885 jan.-dec. [mapnr. 662], 167
    - 1885 dec.-1886 dec. [mapnr. 663] 1887 jan.-dec. [mapnr. 664], 168
    - 1887 dec.-1888 dec. [mapnr. 665] 1889 jan.-dec. [mapnr. 666] 1890 jan.-dec. [mapnr. 667], 169
    - 1891 jan.-dec. [mapnr. 668] 1891 dec.-1892 dec. [mapnr. 669] 1893 jan.-dec. [mapnr. 670], 170
    - 1894 jan.-dec. [mapnr. 671] 1894 dec.-1895 dec. [mapnr. 672] 1895 dec.-1897 dec. [mapnr. 673], 171
    - 1898 jan.-1900 dec. [mapnr. 674], 172